【裁判字號】    89,上易,1181
【裁判日期】    890516
【裁判案由】    侵占
【裁判全文】
臺灣高等法院刑事判決                          八十九年度上易字第一一八一號
    上  訴  人
    即  被  告  乙○○
右上訴人因侵占案件，不服台灣台北地方法院八十九年度易緝字第三六號，中華民國
八十九年二月二十一日第一審判決（起訴案號：台灣台北地方法院檢察署八十七年度
偵緝字第四八四號），提起上訴，本院判決如左：
    主   文
上訴駁回。
    事  實
一、乙○○曾於民國八十七年間因侵占案件，經台灣台北地方法院於八十七年三月二
    十六日判處有期徒刑三月，緩刑二年確定，詎不知省惕，其因前開案件積欠宏泉
    小客車租賃股份有限公司（以下簡稱宏泉公司）車租新臺幣（下同）四十餘萬元
    無法償還，乃於八十七年三月十三日將其所有登記其妻徐貴蓉名下之ＤＡ－四二
    四二號自用小客車，以十二萬元之價格出售予宏泉公司以抵償積欠之部分租金，
    並依約交付上開車輛予宏泉公司，嗣於同年月三十日，乙○○以其女兒失蹤急於
    找回為由，向宏泉公司借用上開車輛使用，詎乙○○於取得該車後，竟意圖為自
    己不法之所有，將其持有已屬於宏泉公司所有之前開自用小客車侵占入己，並離
    開原居住處所而避不見面。
二、案經宏泉公司訴由臺灣臺北地方法院檢察署檢察官偵查起訴。
    理  由
一、上訴人即被告乙○○經合法傳喚，雖未於審判期日到庭，惟其於本院調查時到庭
    否認有侵占之犯行，辯稱：伊並未將前開自用小客車賣予告訴人宏泉公司，只是
    暫時質押而已，八十七年三月三十日伊給付金額六萬元之支票予告訴人，告訴人
    才讓伊將該車開走，並無侵占行為云云。
二、經查：被告因積欠告訴人宏泉公司租金未還，而於八十七年三月十三日將其妻徐
    貴蓉名下之ＤＡ－四二四二號自用小客車，作價十二萬元出售予告訴人，以抵償
    部分租金等情，業據告訴人公司之負責人甲○○指訴甚詳，並有讓渡證書影本一
    紙附卷足憑，被告亦坦承該讓渡證書係其自己簽名無訛 (第一審卷第十四頁) ，
    且被告當時即將該車交付告訴人占有，足見被告確已將該車轉讓告訴人，而非單
    純質押而已。至被告所稱給付告訴人金額六萬元支票一節，此係償還其前案所欠
    之部分租金，業據被告自己供明在卷 (本院八十九年四月二十四日筆錄) ，且該
    六萬元支票係於前案協議時即已給付，並非本案八十七年三月三十日借車時給付
    ，業據宏泉公司負責人甲○○陳述明確 (同上筆錄) ，足證該款與本案被告借車
    無關，尚難據此而認被告可取回該車。被告於八十七年三月三十日借得該車後，
    嗣即遷居他處，避不見面，未再與告訴人聯絡，迄今仍未還車，其顯有將該車據
    為己有之意。綜上所述，被告前揭所辯，為卸責之詞，不足採信。本案事證明確
    ，被告之犯行，洵堪認定。
三、核被告所為，係犯刑法第三百三十五條第一項之侵占罪。
四、原審以被告罪證明確，適用刑法第三百三十五條第一項、罰金罰鍰提高標準條例
    第一條前段，審酌被告犯罪之動機、目的、手段，其前開侵占案件，業經判處有
    期徒刑三月，緩刑二年確定，不知省惕，再犯本案，所侵占自用小客車之價值，
    犯後否認犯行之態度等一切情狀，量處有期徒刑四月。經核認事用法，並無不合
    ，量刑亦屬適當。被告上訴意旨，仍執前詞，否認犯罪，指摘原判決不當，為無
    理由，應予駁回。又被告經合法傳喚，無正當之理由不到庭，爰不待其陳述，逕
    行判決，併此敘明。
據上論斷，應依刑事訴訟法第三百七十一條、第三百六十八條，判決如主文。
本案經檢察官鍾鳳玲到庭執行職務。
中    華    民    國    八十九    年       五       月       十六       日
                          臺灣高等法院刑事第七庭
                              審判長法  官  吳  啟  民
                                    法  官  施  俊  堯
                                    法  官  洪  曉  能
右正本證明與原本無異。
不得上訴。
                                    書記官  丁  淑  蘭
中    華    民    國    八十九    年       五       月       十七       日
附錄：本案論罪科刑法條全文
刑法第三百三十五條第一項
意圖為自己或第三人不法之所有，而侵占自己持有他人之物者，處五年以下有期徒刑
、拘役或科或併科一千元以下罰金。


司法院資訊處製作；財團法人民間司法改革基金會備份。
